【裁判字號】    98,交易,533
【裁判日期】    981130
【裁判案由】    過失傷害
【裁判全文】
臺灣臺北地方法院刑事判決             98年度交易字第533號
公  訴  人  臺灣臺北地方法院檢察署檢察官
被      告  甲○○
上列被告因業務過失傷害案件，經檢察官提起公訴（98年度調偵
字第933號），本院判決如下：
    主  文
甲○○從事業務之人，因業務上之過失傷害人，處拘役伍拾日，
如易科罰金，以新臺幣壹仟元折算壹日。
    事  實
一、甲○○係受僱於銘豐工程行，擔任臨時工一職，其職務內容
    為鋪設人行道路，並以載送工作所需之機具設備為其附隨業
    務，屬以駕駛為業之人。其於民國98年3月12日14時12分許
    ，駕駛車牌號碼為7290-VR號之自用小客車，載運破壞機具
    、發電機等欲至臺北市○○○路之工作地點，而沿臺北市松
    山區○○○路○段，由西往東方向行駛，迨其行至民生東路5
    段與三民路路口時，明知駕駛人應注意轉彎車輛應讓直行車
    先行，而依當時天候晴、日間自然光線、柏油路面乾燥無缺
    陷亦無障礙物、視距良好等非不能注意之情形，竟疏未注意
    其所駕駛自用小客車之右前方適有乙○○騎乘車牌號碼
    GFF-36 9號重型機車，同向方向通過該處，仍貿然右轉南方
    向行駛，而使其所駕駛自用小客車之右後車門部分撞擊乙○
    ○所騎乘機車之左側車身，致乙○○人車倒地，受有背痛、
    第4-5 腰椎輕微滑脫、左上臂挫傷、左踝擦傷、脊椎挫傷等
    傷害。甲○○於車禍肇事後，停留於原地，於未被有偵查犯
    罪機關查悉其犯罪前，向前來處理車禍之臺北市政府警察局
    松山分局交通分隊員警承認其為車禍肇事之人，自首犯罪，
    接受裁判。
二、案經乙○○訴由臺灣臺北地方法院檢察署檢察官偵查起訴。
    理  由
一、本件被告甲○○所犯係死刑、無期徒刑、最輕本刑為3年以
    上有期徒刑以外之罪，其於準備程序中就被訴事實為有罪之
    陳述，經本院告知簡式審判程序之旨，並聽取公訴人及被告
    之意見後，認無不得或不宜改依簡式審判程序進行之情事，
    爰依刑事訴訟法第273條之1第1項規定，裁定改依簡式審判
    程序審理，合先敘明。
二、訊據被告對於上揭事實均坦承不諱（見本院98年10月23日準
    備程序筆錄第2頁），核與證人即告訴人乙○○證述情節相
    符，並有道路交通事故現場圖、現場照片9張、臺北市政府
    警察局交通大隊道路交通事故初步研析表、國軍松山總醫院
    附設民眾診療服務處98年3月12日、98年4月23日診斷證明書
    各1紙、中山醫療社團法人中山醫院98年5月19日診斷證明書
    1 紙等在卷可稽，足認被告於本院審理中出於任意性之自白
    與事實相符，是以，本件事證已臻明確，被告犯行堪予認定
    。
二、按刑法上所謂業務，係指個人基於其社會地位繼續反覆所執
    行之事務，包括主要業務及其附隨之準備工作與輔助事務在
    內，最高法院89年臺上字第8075號著有判例。被告自承於本
    件交通事故發生時係受僱於銘豐工程行，工作內容為鋪設人
    行道，若需要載運工作設備機具，伊即會開車，發生事故當
    日伊車上載有破壞機具、發電機等物，欲至臺北市○○○路
    做工等語，足見被告駕駛車輛係為載運工作設備機具，以執
    行與鋪設人行道路業務有直接、密切關係之輔助行為，而為
    執行業務之行為。被告為從事業務之人，其駕駛車輛載運機
    具途中肇事致告訴人受傷，所為係犯刑法第284條第2項前段
    之業務過失傷害罪。檢察官於起訴書稱被告係涉犯刑法第28
    4條第1項前段之過失傷害罪嫌，尚有未合，惟因起訴之基本
    事實既屬同一，本院仍應變更起訴法條予以審判。又本件被
    告於偵查犯罪機關未察覺其犯行前，於警方於現場處理時，
    承認為肇事人自首犯罪接受裁判，此有臺北市○○○○○道
    路交通事故肇事人自首情形紀錄表1紙在卷可稽，爰依刑法
    第62條前段規定減輕其刑。爰審酌被告並無前科，此有臺灣
    高等法院被告前案紀錄表在卷可稽，而被告自偵查至審理中
    均坦承犯行，犯後態度良好，且被告目前經濟能力相當有限
    ，尚須扶養家庭之生活狀況，暨其智識程度、告訴人所受之
    傷勢，及尚未與告訴人達成和解等一切情狀，量處如主文所
    示之刑，並諭知易科罰金之折算標準。
據上論斷，應依刑事訴訟法刑事訴訟法第273條之1第1項、第284
條之1、第299條第1項前段、第300條、，刑法第284條第2項前段
、第41條第1項前段、第62條前段，刑法施行法第1條之1，判決
如主文。
本案經檢察官李彥霖到庭執行職務。
中    華    民    國    98    年    11    月    30    日
                        交通法庭法  官   楊雅清
上正本證明與原本無異。
如不服本判決應於收受送達後10日內向本院提出上訴書狀，並應
敘述具體理由；其未敘述上訴理由者，應於上訴期間屆滿後20日
內向本院補提理由書（均須按他造當事人之人數附繕本）「切勿
逕送上級法院」。告訴人或被害人如對於本判決不服者，應具備
理由請求檢察官上訴，其上訴期間之計算係以檢察官收受判決正
本之日期為準。
                                書記官   吳俊龍
中    華    民    國    98    年    11    月    30    日
附錄本案論罪科刑法條全文：
中華民國刑法第284條
（過失傷害罪）
因過失傷害人者，處 6 月以下有期徒刑、拘役或 5 百元以下罰
金，致重傷者，處 1 年以下有期徒刑、拘役或 5 百元以下罰金
。
從事業務之人，因業務上之過失傷害人者，處 1 年以下有期徒
刑、拘役或 1 千元以下罰金，致重傷者，處 3 年以下有期徒刑
、拘役或 2 千元以下罰金。

司法院資訊處製作；財團法人民間司法改革基金會備份。
